---
title: "Reporte Ejemplo"
author: "Cristóbal Moya y Felipe Ruiz"
date: "03-07-2020"
bibliography: bibliografia.bib
csl: apa.csl
output: pdf_document
---

```{r setup, include=FALSE}
knitr::opts_chunk$set(echo = FALSE)
# Esta segunda línea se agrega para indicar que la carpeta desde donde debe partir buscando archivos es la del proyecto R
knitr::opts_knit$set(root.dir = rprojroot::find_rstudio_root_file())
```

```{r cargar-datos}
# Con este comando se carga el archivo (lista) que contiene los resultados
resultados <- readRDS("Data/AnalysisData/resultados-reporte.rds")
```

# Introducción

En este ejemplo se muestra como introducir referencias bibliográficas [@dancona_alisis_2002], así como la inclusión de resultados tipo tablas y gráficos [@hair_alisis_1999; @vivanco_analisis_1996]. 

# Tablas de resultados

Con la función `knitr::kable(objeto_a_imprimir)`, podemos imprimir una tabla en formato *R Markdown*.

Para ello hay que tener clara la posición de los resultados en el archivo tipo "lista" que se creó en el tercer código (*3-construccion-resultados.R*).

```{r tabla1}
knitr::kable(resultados[[1]], digits = 2)
```

Luego se imprime el resultado 2 creado en el tercer código (*3-construccion-resultados.R*).

```{r tabla2}
knitr::kable(resultados[[2]], digits = 2)
```

Y así sucesivamente.
\newpage

# Gráficos

La lógica para incorporar los gráficos es la misma.
```{r grafico1, message=FALSE, warning=FALSE, fig.align='center', out.width='80%'}
resultados[[3]]
```

# Varios 

Cuestiones que quedan pendientes, que podrían mejorarse:

1. Agregar un título para cada tabla (configuración vía *kable*).
2. Editar los títulos de las columnas (configuración vía *kable*).
3. Redondear valores en cada tabla (configuración vía *kable*).
4. Lograr incorporar tablas de doble entrada que provienen de función *ctable* de *summarytools*.
5. Eliminar *warning* de gráfico, y editar tamaño.

\newpage
# Referencias

```{r, echo=FALSE}
rm(list=ls())
```

